# 请教有关发行费用的会计处理

提问人：aRQue 时间：2011-06-17 15:47:43
陈版主，能否向您请教有关发行费用的会计处理？具体case如下：
一家在开曼成立的有限责任公司（未上市）issue share capital 从而引进投资者的资金注入，并产生了share premium。在issue capital 的过程中发生了一些律师费用，请问这些律师费用可否冲减share premium?
盼教！谢谢！

回答人：chenyiwei
根据IAS 32.38，需要明确该项律师费是否确系为引入新投资者而发生的，如果不引入新增资金就不会发生的增量费用。 如果是，则个人理解由于存量股份的股东并未因此直接受益，因此不必像IPO中的发行费用那样在新股和旧股之间分摊，可以全部分为归属于发行新股所募集的资金，从share premium中扣减。